---
title: "Analise Exploratória:"
output:
    html_document:
    df_print: paged
theme: sandstone
---

```{r echo=FALSE, message=FALSE, warning=FALSE}
library(tidyverse)
source(here::here("code/lib.R"))
theme_set(theme_bw())
```

```{r echo=FALSE, read}
atividade = read_projectdata()
```


(OBS.: descrever completamente com as figuras feitas, sempre do maior para o menor, ou seja, nunca rankear no "top 5", fazer completo.)

##Quais parlamentares possuem mais retweets?

```{r}

```

##Quais partidos possuem mais retweets?

```{r}

```

##Quais parlamentares possuem maior engajamento total?

```{r}

```

##Quais UFs possuem maior atividade no twitter?

```{r}

```

##Quais parlamentares possuem uma maior pupularidade no twitter? Maior quantidade de seguidores?

```{r}

```

##Quais partidos possuem maior proporção de parlamentares no twitter?
(OBS:Não pode ser quantitativo pois partidos possuem quantidades diferentes de parlamentares).
```{r}

```

##Quais parlamentares mais fazem tweetts mensalmente?

```{r}

```

##Que partidos possuem maior popularidade?

```{r}

```
